【裁判字號】    89,易,2523
【裁判日期】    890830
【裁判案由】    傷害
【裁判全文】
臺灣板橋地方法院刑事判決                        八十九年度易字第二五二三號
    公  訴  人  臺灣板橋地方法院檢察署檢察官
    被      告  丙○○
右列被告因傷害案件，經檢察官提起公訴（八十九年度偵字第七六六九號），本院判
決如左：
    主  文
丙○○傷害人之身體，處罰金陸佰元，如易服勞役，以參佰元折算壹日。緩刑貳年。
    事  實
一、丙○○於民國八十九年一月二十八日下午五時許（約近下班時間），在臺北縣泰
    山鄉○○路一三一之二號豐年豐和企業股份有限公司臺北所（下稱豐年公司）內
    ，因認該公司新進試用員工乙○○，對公司主管甲○○經理有無理之態度表現，
    遂與之發生口角爭執，進而基於普通傷害之犯意，以拳毆擊乙○○（嗣二人扭打
    一起，經公司人員拉開方始結束此一扭打），因致乙○○受有臉部瘀腫四×四公
    分、嘴角破皮○‧三公分（胸口瘀痕八×○‧五公分及右手臂五×四公分，此部
    分，詳如後述）等之傷害。
二、案經乙○○訴由臺灣板橋地方法院檢察署檢察官偵查起訴。
    理  由
一、訊據被告丙○○坦承右揭犯行不諱，核與其於偵查中所為供述暨告訴人乙○○之
    指訴，以及證人甲○○於本院證述與證人夏美志、王仁聰於偵查中之證述情節相
    符，告訴人乙○○所受之傷害，有行政院衛生署臺北醫院診斷證明書可稽，告訴
    人所受之傷害與被告丙○○之傷害行為間，有相當因果關係，本件事證明確，被
    告犯行，洵堪認定。
二、核被告丙○○所為，係犯刑法第二百七十七條第一項之罪。爰審酌被告丙○○與
    告訴人乙○○間，原係公司經理與部屬關係（乙○○與證人即豐年公司之經理甲○○則為直接從屬關係），案發之際，由於告訴人乙○○被認為不服從公司指派
    工作之命令，竟對其直接主管上司即證人甲○○態度惡劣口出穢言，致在場之被
    告丙○○（豐年公司另一主管經理）難耐下屬如此無理之態度，遂與告訴人發生
    口角爭執，始出手毆打，暨被告犯罪目的、手段、並告訴人不思依循公司一定之
    申訴程序，仗其血氣方剛之氣，進而當眾羞辱其主管致使難堪，並所生傷害（至
    於診斷書所載：胸口瘀痕八×○‧五公分及右手臂五×四公分等之傷害，應係其
    等同事間，為將乙○○拉開時所造成，應非本件被告所致使之傷害）極度輕微及
    被告犯罪後坦承犯行之態度等一切情狀，量處如主文所示之刑，並諭知易服勞役
    之折算標準。另被告前未曾受有期徒刑以上刑之宣告，有臺灣高等法院刑案紀錄
    簡履表在卷可稽，其受此偵審科刑程序之教訓，當知惕勵，信無再犯之虞，本院
    因認其所受宣告之刑，以暫不執行為適當，爰併宣告緩刑二年。
據上論斷，應依刑事訴訟法第二百九十九條第一項前段，刑法第二百七十七條第一項
、第四十二條、第七十四條第一款，罰金罰鍰提高標準條例第一條前段、第二條，判
決如主文。
本案經檢察官陳盈錦到庭執行職務。
中      華      民      國      八十九      年      八      月  三十  日
                                    臺灣板橋地方法院刑事第六庭
                                            法  官  黎錦福
右正本證明與原本無異。
如不服本判決應於送達後十日內向本院提出上訴狀
                                          書記官    戴尚榮
中      華      民      國      八十九      年    八    月  三十一    日
附錄本案論罪科刑法條全文：
刑法第二百七十七條第一項
傷害人之身體或健康者，處三年以下有期徒刑，拘役或一千元以下罰金。
犯前項之罪，因而致人於死者，處無期徒或七年以上有期徒刑；致重傷者，處三年以
上十年以下有期徒刑。


司法院資訊處製作；財團法人民間司法改革基金會備份。
